【裁判字號】    92,毒抗,223
【裁判日期】    921128
【裁判案由】    聲請觀察勒戒
【裁判全文】
臺灣高等法院高雄分院刑事裁定                    九十二年度毒抗字第二二三號
    抗  告  人
    即  被  告  甲○○
右抗告人因聲請觀察勒戒案件，不服臺灣高雄地方法院中華民國九十二年十月一日裁
定（九十二年度毒聲字第六００八號），提起抗告，本院裁定如左：
    主  文
抗告駁回。
    理  由
一、抗告意旨略以：抗告人即被告甲○○於採尿前曾因長期感冒而服用感冒成藥，並
    無施用第二級毒品ＭＤＭＡ，請求能重新驗尿以查明，為此提起抗告云云。
二、原裁定略以：被告甲○○於民國九十二年七月十二日上午十一時二十分許回溯二
    十四小時內之某時，在某不詳地點，施用第二級毒品ＭＤＭＡ，為警於九十二年
    七月十二日四時許，在高雄市「ＮＯ６」ＰＵＢ店查獲，被告經警查獲時所採集
    之尿液，經送高雄市立凱旋醫院檢驗呈ＭＤＭＡ陽性反應，有該院尿液檢驗報告
    附卷可稽，爰依毒品危害防制條例第二十條第一項、觀察勒戒處分執行條例第三
    條第一項，裁定應送勒戒處所處所觀察、勒戒。
三、被告甲○○雖否認其有施用第二級毒品ＭＤＭＡ犯行，而以前開抗告意旨等語置
    辯。然查：
  (一)被告於前開時、地為警查獲後採集之尿液，由其以代碼簽封送驗，經高雄市立凱
    旋醫院檢驗結果，呈ＭＤＭＡ陽性反應，有該院九十二年八月六日煙毒尿液檢驗
    成績書、尿液採證代碼對照表附卷可稽（見原審卷第四、五頁），而該院係以免
    疫學分析法及ＧＣ－ＭＳ方法檢驗，則被告尿液經此二道檢驗結果，呈前開第二
    級毒品ＭＤＭＡ陽性反應，應不致有偽陽性之情形甚明。
  (二)被告雖辯以「有服用感冒成藥」云云，然被告並未提出任何具體事證，足以証明
    其於為警查獲前，確有服用上開藥物，何況究係何種感冒成藥，亦乏被告提出可
    供本院調查之資料，是被告空言抗辯有服用該等藥物一節，自難憑信；又前開尿
    液檢驗結果，係供以認定被告於該次採尿前二十四小時內之某時，有施用第二級
    毒品ＭＤＭＡ之事實。縱然被告有重新驗尿之檢驗結果，亦僅能佐認該次採尿前
    關於被告有無施用毒品之情，無從據以否定本件前開尿液檢驗出第二級毒品ＭＤ
    ＭＡ陽性反應事實，故被告於抗告狀聲請再予重新檢驗尿液云云，即無必要。
  (三)綜上所述，被告確有施用第二級毒品ＭＤＭＡ犯行，原審因而依據毒品危害防制
    條例第二十條第一項及觀察勒戒處分執行條例第三條第一項，裁定被告應送勒戒
    處所觀察、勒戒，經核並無不合。被告仍執前詞提起抗告，指摘原裁定不當，為
    無理由，應予駁回。
據上論斷，應依刑事訴訟法第四百十二條，裁定如主文。
中    華    民    國      九十二      年      十一      月     二十八   日
                              臺灣高等法院高雄分院刑事第六庭
  審判長法官  王憲義
                                        法官  謝靜雯
                                        法官  張意聰
右正本證明與原本無異。
不得再抗告。
                                  法院書記官  王婉蓉
中    華    民    國      九十二      年      十一      月     二十八   日


司法院資訊處製作；財團法人民間司法改革基金會備份。
